---
title: "Ejemplos_R"
---

## Ejemplo 1 (Leer archivo CSV con la libreria tidyverse)

1. En este paso se coloca la librería que utilizaremos, en este caso sería tidyverse
```{r,message=FALSE} 
library(tidyverse)
```
2. luego procedemos ha crear una variable con nombre datos, la misma se le asignará el archivo
que se leerá, en este caso sería el archivo con nombre Datos_Ejemplo, el mismo contiene un formato
csv.

Por otra parte se utiliza la función read_csv, esta función se encarga de leer un fichero de valores separados por comas (formato CSV) y lo vuelca en un dataframe, incluyéndo gran candidad de parámetros para determinar cómo se realiza la lectura y cómo deberán tratarse los datos leídos
```{r}
datos <- read_csv("Datos_Ejemplo.csv")
```

3. Por ultimo se imprime la información de los datos leidos 
```{r}
datos
```

## Ejemplo 2 (Se utiliza la libreria gapminder para los datos que vamos a leer y se filtra con filter)
```{r}
#Se procedio a realizar las instalaciones de los paquetes a utilizar
#install.packages("tidyverse")
library(gapminder)
library(tidyverse)
data("gapminder")
#Se muestra una base de datos como ejemplo
head(gapminder)
#Se realiza filtracion de datos
filter(gapminder, country =='Mexico')
```


## Ejemplo 3

## Ejemplo 4