---
title: "Semana 2"
format: html
editor: visual
---


### Ejemplo 1(Matrices sencillas)

```{r}
library(DT)
```

La función matrix genera una matriz en RStudio o R base, pasando como input un vector numérico, de caracteres o lógico.

La función ncol() devuelve el número de columnas de una matriz. La función nrow() devuelve el número de filas de una matriz.

```{r}
matriz_A<-matrix(c(1,2,3,2,4,6,3,6,9,4,8,12),nrow = 4, ncol=3, byrow = T )
datatable(matriz_A)
```

### Ejemplo 2 (Introducir la matriz identidad de tamaño 4x4 en RStudio (sin usar un vector de 16 valores))

La función diag() en lenguaje R se usa para construir una matriz diagonal.

```{r}
datatable(diag(4))
```


### Asignacion 1 (Limpieza de datos)

Estas serian las librerias a utilizar.

```{r}
library(DT)
library(readxl)
```

Se procede ha cargar el archivo de la semana anterior

```{r}
datatable(Archivo_Excel_Nuevo<-read_xlsx("C:\\Users\\anton\\OneDrive\\Documentos\\Ejemplos_R\\datos_energia.xlsx"))
```

### Elimiacion de celdas vacias

En este paso seleccionamos los espacios que estan vacios en las columnas, que serian 5 por cada celda, como lo vemos ha continuacion.

```{r}
sapply(Archivo_Excel_Nuevo, function(x) sum(is.na(x)))
```

Luego de obtener los espacios de las celdas vacias e cada columna, se procede a la eliminacion de la misma, como podemos observas a continuacion.

```{r, message=FALSE}
eliminacion_Celda_vacia <- na.omit(Archivo_Excel_Nuevo)
datatable(eliminacion_Celda_vacia)
```

### Eliminacion de guiones y números de la columna ID-PLANTA
