---
title: "Semana 2"
format: html
editor: visual
---

## Verga

### Ejemplo 1(Matrices sencillas)

```{r}
library(DT)
```

La función matrix genera una matriz en RStudio o R base, pasando como input un vector numérico, de caracteres o lógico.

La función ncol() devuelve el número de columnas de una matriz. La función nrow() devuelve el número de filas de una matriz.

```{r}
matriz_A<-matrix(c(1,2,3,2,4,6,3,6,9,4,8,12),nrow = 4, ncol=3, byrow = T )
datatable(matriz_A)
```

### Ejemplo 2 (Introducir la matriz identidad de tamaño 4x4 en RStudio (sin usar un vector de 16 valores))

La función diag() en lenguaje R se usa para construir una matriz diagonal.

```{r}
datatable(diag(4))
```

### Ejemplo 3 (Transformación de matriz original a transpuesta)

La función matrix genera una matriz en RStudio o R base, pasando como input un vector numérico, de caracteres o lógico.

La función ncol() devuelve el número de columnas de una matriz. La función nrow() devuelve el número de filas de una matriz.

```{r}
matri_A<-matrix(c(1,2,3,4,5,6,7,8,9),nrow = 3, ncol=3, byrow = T )
datatable(matri_A)
```

Matriz transformada ha la transpuesta

```{r}
datatable(t(matri_A))
```

### Ejemplo 4 (Función table.freq())


Nueva libreria ha utilizar

```{r}
library(agricolae)
```

En esta parte se crea una variable cuantitativa discreta, donde se le asigna el nombre de edad.

```{r}
edad<-c(11,12,12,15,12,41)
tab_Edad <- hist(edad, plot=FALSE)
tab_Edad2=table.freq(tab_Edad)
```

En este paso se imprime los resultados obtenidos

```{r}
datatable(tab_Edad2)
```

### Ejemplo 5 (Graficos circulares o de sectores)

Se procede a crear una variable cuantitativa continua con el nombre de sexo, donde se guardará la siguiente información

```{r}
sexo=as.factor(c("Hombre","Mujer","Mujer","Hombre","Mujer","Mujer"))
```

En este paso se realiza un conteo de la cantidad de hombres y mujeres, para luego determinar cual contiene mas mayoria de sexo

```{r}
pie(table(sexo),labels = c("Hombres","Mujeres"), main="Sexos",edges = 200)
```

### Asignacion 1 (Limpieza de datos)

Estas serian las librerias a utilizar.

```{r}
library(DT)
library(readxl)
```

Se procede ha cargar el archivo de la semana anterior

```{r}
datatable(Archivo_Excel_Nuevo<-read_xlsx("C:\\Users\\anton\\OneDrive\\Documentos\\Ejemplos_R\\datos_energia.xlsx"))
```

### Elimiacion de celdas vacias

En este paso seleccionamos los espacios que estan vacios en las columnas, que serian 5 por cada celda, como lo vemos ha continuacion.

```{r}
sapply(Archivo_Excel_Nuevo, function(x) sum(is.na(x)))
```

Luego de obtener los espacios de las celdas vacias e cada columna, se procede a la eliminacion de la misma, como podemos observas a continuacion.

```{r, message=FALSE}
eliminacion_Celda_vacia <- na.omit(Archivo_Excel_Nuevo)
datatable(eliminacion_Celda_vacia)
```

### Eliminacion de guiones y números de la columna ID-PLANTA
