---
title: "Semana 5"
---

### Ejemplo 1

### Ejemplo 2

### Ejemplo 3


### Librerías a utilizar

```{r, message=FALSE}
library(mergeFiles)
library(DT)
library(dplyr)
library(stringi)
```

<br> ***Se selecciona la carpeta donde están los archivos que vamos a leer y se procede a colocar el formato (xlsx) de los mismos, por otra parte se crea la columna de sheet.***

```{r, message=FALSE}
Total_doc_completo <- merge_files(path = "C:/Users/anton/OneDrive/Documentos/Ejemplos_R/Archivo_doc_completo",extension = "xlsx", tag = "relative", tag_sheet = "show")
```

<br> ***Se transforman las palabras y letras que están en mayúsculas a minúsculas.***

```{r}
Total_doc_completo<- lapply(Total_doc_completo, tolower) %>% data.frame()
datatable(Total_doc_completo)
```

<br> ***Se eliminan las tildes de todo el documento***

```{r}
Total_doc_completo <- lapply(Total_doc_completo, function(x){
 return(iconv (x, to = "ASCII//TRANSLIT"))
})  %>% data.frame()
datatable(Total_doc_completo)
```

<br> ***Se eliminación de los espacios en blanco y se remplazan por (_)***

```{r}
cambiar_espacios <- lapply(Total_doc_completo$planta, function(x) gsub("\\s+", "_", x))
Total_doc_completo$planta <- cambiar_espacios
datatable(Total_doc_completo)
```

<br> ***Aqui se muestra la cantidad de veces que se repiten los nombres en la columna planta***

```{r}
count(Total_doc_completo,planta) %>%
  datatable()
```