 ---
title: "Semana 1"
format: html
editor: visual
---

## Ejemplo 1 (Creación y utilización de variable)

En est ejemplo se utilizara la libreria dplyr que empleará  filter.

```{r,message=FALSE}
library(dplyr)
```

Puede ser útil emplear una lista para una condición. En ese caso se ha de realizar.

```{r,message=FALSE}
setosa <- iris %>%
  filter(Species=="setosa")
head(setosa, 5)
```

La función table realiza tablas de frecuencia (cuenta registros), en este caso se tienen los tres posibles valores que toma la variable Species con el número de registros que tiene cada elemento de la variable, el número de registros que tiene cada nivel del factor, hay un factor que no tiene registros, no desaparece el nivel, simplemente aparece con 0 observaciones.

```{r,message=FALSE}
species_to_select = c("setosa","virginica")
species <- iris %>%
  filter(Species %in% species_to_select)

table(species$Species)
```


### Asignación 1 (Convertir PDf a XLXS)

```{r}
library(DT)
library(readxl)
```

```{r,message=FALSE}
datatable(Archivo_Excel<-read_xlsx("C:\\Users\\anton\\OneDrive\\Documentos\\Ejemplos_R\\datos_energia.xlsx")) 
```